Inventaris van de kopieën der archieven van de Gaarders van de impost op het trouwen en begraven in Woubrugge
Nationaal Archief, Den Haag
DTB Gaarders kopie Zuid-Holland; Woubrugge
DTB Woubrugge
0 0
GEGAAZH123
??? meter; ??? inventarisnummers
Gescande fotokopieën van normale geschreven en gedrukte teksten. De Nederlandstalige stukken van vóór ca. 1700 zijn geschreven in het gotische cursiefschrift, met name in de oud-Hollandse klerkencursief.
Nationaal Archief, Den Haag
Gaarders van de impost op het trouwen en begraven te Woubrugge
Tussen 1695 en 1806 werd in het gewest Holland een speciale belasting (impost) geheven op het trouwen en op het begraven. De hoogte van de aanslag was afhankelijk van de welstand van degenen die het huwelijk aangingen resp. degene die begraven werd. In deze archieven vindt men, geordend op datum van aanslag, de namen van de huwelijkspartners/overledenen en gegevens omtrent de aanslag.
Archiefvorming
Geschiedenis van het archiefbeheer
De verwerving van het archief
3.04
Aanwijzingen voor de gebruiker
Openbaarheidsbeperkingen
Volledig openbaar
De collectie is een duplicaat van een archief in eigen beheer.
Materiële beperkingen
Aanvraaginstructie
Van de documenten die in deze archiefinventaris zijn beschreven, kunnen de originelen niet geraadpleegd worden. Deze zijn overgedragen aan het gemeentebestuur van de gemeente vanwaar ze afkomstig zijn, ter opneming en bewaring in de gemeentelijke archiefbewaarplaats.
Verwant materiaal
Beschikbaarheid van kopieën
Beschrijving van de series en archiefbestanddelen
- WOUBRUGGE (GAARDERSARCHIEVEN)
  - Registers van ontvangst van impost op trouwen en begraven., 1728-1805.; 1.I-5.II
    Zie ook de Staten en verantwoordingen etc., 1705-1710.
    - 1728-1743., 1.I-1.II
      - trouwen., 1.I
      - begraven, 1.II
    - 1744-1758., 2.I-2.II
      - trouwen, 2.I
      - begraven., 2.II
    - 1759-1778., 3.I-3.II
      - trouwen., 3.I
      - begraven., 3.II
    - 1779-1795., 4.I-4.III
      - trouwen, 1779-1795., 4.I
      - begraven, 1779-1785., 4.II
      - begraven, 1786-1795., 4.III
    - 1796-1805(1806)., 5.I-5.II
      Tevens impost op advertenties van geboorten, huwelijken en overlijden, 1800, 1805 en aangiften van ondertrouw en begraven, 1806-1809.
      - trouwen., 5.I
      - begraven, met register., 5.II
    - Staten en verantwoordingen van trouwen, begraven etc., 1705-1756., ---
      In Provinciale Gaarder Woubrugge. Niet compleet.
  - Hoogmade, B.
    - Registers van ontvangst van impost op trouwen en begraven., 1746-1805.; 6-7
      - 1746-1767., 6
        Hierin tevens ontvangsten van de 40e penning en de tiende verhoging daarvan, 1745-1766.
      - 1767-1805(7)., 7
        Hierin tevens ontvangsten van de 40e en 80e penning en de tiende verhoging daarvan, 1767-1804.